【裁判字號】    92,訴,1503
【裁判日期】    920725
【裁判案由】    毒品危害防制條例
【裁判全文】
台灣板橋地方法院刑事判決                        九十二年度訴字第一五０三號
    公  訴  人  台灣板橋地方法院檢察署檢察官
    被      告  甲○○
右列被告因違反毒品危害防制條例案件，經檢察官提起公訴（九十二年度毒偵字第七
四二、一一四五、一五０四號），本院判決如左：
    主  文
甲○○連續施用第一級毒品，累犯，處有期徒刑拾月，扣案之海洛因共淨重壹點壹
公克沒收銷燬之，注射針筒貳支沒收；又連續施用第二級毒品，累犯，處有期徒刑陸
月，扣案之安非他命淨重零點貳公克沒收銷燬之；應執行有期徒刑壹年貳月，扣案之
海洛因共淨重壹點壹公克、安非他命淨重零點貳公克均沒收銷燬之，注射針筒貳支
沒收。
    事  實
一、甲○○前於民國（下同）八十九年間因違反毒品危害防制條例案件，經本院分別
    判處有期徒刑七月、五月，應執行有期徒刑十一月，上訴台灣高等法院駁回確定
    ，縮刑期滿日期為九十一年九月三十日。猶不知悔改，前因施用毒品案件，經本
    院以八十七年度毒聲字第三五七三號裁定送觀察、勒戒，認無繼續施用毒品之傾
    向，而由台灣板橋地方法院檢察署檢察官於八十九年七月一日以八十九年度毒偵
    緝字第七００號為不起訴處分確定。嗣又基於概括之犯意，自八十九年八月上旬
    起至同年月三十一日止，先後在台北縣三峽鎮○○街二十七巷八號四樓之三居所
    ，分別施用第一級毒品海洛因與第二級毒品安非他命多次，經台灣板橋地方法院
    檢察署檢察官提起公訴，並經本院以八十九年度訴字第一八七一號判處有期徒刑
    十一月確定，強制戒治部分，則於九十年九月十八日戒治期滿。惟甲○○仍不知
    戒絕惡習，竟基於概括之犯意，自九十二年二月十四日起至同年四月三十日止（
    起訴書誤為九十二年二月十四日下午五時五十分許（起訴書誤為十二時許）、同
    年三月二十七零時三十分許及四月三十日九時五十分許為警查獲採尿前回溯二十
    六小時內，在不詳地點），先後在台北縣三峽鎮○○街五十九巷二十四號租屋處
    ，將第一級毒品海洛因羼入香煙內，或以注射針筒摻入清水混合後，注射身體等
    方式，施用第一級毒品海洛因多次；又另行基於概括之犯意，先後於九十二年二
    月十四日十二時許、同年三月二十七日零時三十分許及四月三十日九時五十分許
    為警查獲採尿前回溯九十六小時內之某時，在不詳地點，施用第二級毒品安非他
    命多次。嗣於九十二年二月十四日下午五時五十五分許（起訴書誤為十二時許）
    ，經警在台北縣三峽鎮○○路○段二０三號前查獲，並扣得其所有安非他命淨重
    ０‧二公克），又於同年三月二十六日晚十時三十分許，在台北縣三峽鎮○○路
    十二之一號前為警查獲，並扣得其所有海洛因（查獲時重量不詳，經檢驗剩餘淨
    重０‧一一公克檢還）；復於同年四月三十日上午九時五十分許，經警在台北縣
    鶯歌鎮○○路二二八號玉山旅社三０一室查獲，並扣得其所有海洛因（查獲時重
    量不詳，經檢驗剩餘淨重一‧０二公克檢還）及其所有供施用毒品所用之注射針
    筒二支（起訴書誤為一支）。
二、案經台北縣警察局三峽分局及桃園縣警察局桃園分局先後報請台灣板橋地方法院
    檢察署檢察官偵查起訴。
    理  由
一、訊據被告甲○○對於上述時、地施用第一級毒品海洛因之事實供承不諱；惟矢口
    否認有施用第二級毒品安非他命之犯行，並辯稱：可能係朋友施用安非他命，伊
    在旁誤吸到云云。經查：被告為警查獲時所採集之尿液檢體，經分別送往台灣檢
    驗科技股份有限公司及昭信科技顧問股份有限公司檢驗之結果，有安非他命與海
    洛因代謝物嗎啡陽性之反應，分別有該公司濫用藥物尿液檢驗報告共三紙在卷可
    稽，並有如事實欄所載之物扣案可資佐證。又查扣之白粉，亦送往法務部調查局
    鑑定為毒品海洛因，有該局鑑定通知書二紙附可佐。再本院依審判經驗得驗得知
    ，甲基安非他命經口服投與後約百分之七十於二十四小時內自尿中排出，約百分
    之九十於九十六小時內自尿中排出，由於目前國內尿液中甲基安非他命之檢驗僅
    為鑑定其是否呈陽性反應尚未定其含量，且甲基安非他命成分之檢出與其投與方
    式、投與量、個人體質、採尿時間與檢測儀器之精密度等諸多因素有關，因此僅
    憑尿液中呈安非他命陽性反應，並無法確實推算吸食時間距採集時間之長短，惟
    依上述資料推斷，最長可能不會超過四日亦即九十六小時，有行政院衛生署藥物
    食品檢驗局八十一年二月八日（81）藥檢壹字第００一一五六號函影本附卷可佐
    。又被告所辯係誤吸到他人所施用之安非他命乙節，惟依本院審判經驗得知，按
    法務部調查局檢驗煙毒經驗研判，若非共處於空間狹小之密閉，並故意大量吸入
    氣體，不致於尿液中代謝出煙毒反應，有該局八十二年十月一日（82）陸（一）
    八二０九二七一二號函影本附卷可參。是依上開函示之說明，被告所辯未施用安
    非他命云云，顯係飾卸之詞，不足採信。又被告前因施用毒品案件，經本院以八
    十七年度毒聲字第三五七三號裁定送觀察、勒戒，認無繼續施用毒品之傾向，而
    由台灣板橋地方法院檢察署檢察官於八十九年七月一日以八十九年度毒偵緝字第
    七００號為不起訴處分確定。嗣又再施用毒品案件，除經台灣板橋地方法院檢察
    署檢察官提起公訴，並經本院以八十九年度訴字第一八七一號判處有期徒刑十一
    月確定外，另強制戒治部分，則於九十年九月十八日戒治期滿。有上開刑事判決
    正本及台等法院被告全國前案紀錄表在卷足憑。罪證明確，被告犯行洵堪認定。
二、查海洛因與安非他命依其成癮性、濫用性及對社會危害性之程度，已分別為毒品
    危害防制條例第二條第二項第一款、第二款列為第一級毒品與第二級毒品。核被
    告所為，係犯毒品危害防制條例第十條第一項施用第一級毒品與同條第二項施用
    第二級毒品之二罪。又被告非法持有第一級毒品與第二級毒品安非他命之低度行
    為，已分別為其施用之高度行為所吸收，皆不另論罪。再被告先後多次施用第一
    級毒品、第二級毒品之行為，均時間密接，且各犯罪構成要件相同，顯各係基於
    概括犯意為之，皆為連續犯，均應論以一罪並各加重其刑。再被告所犯上開二罪
    間，罪名互異、犯意各別，應分論併罰。末查；被告前於八十九年間因違反毒品
    危害防制條例案件，經本院分別判處有期徒刑七月、五月，應執行有期徒刑十一
    月，上訴台灣高等法院駁回確定，縮刑期滿日期為九十一年九月三十日，此有台
    灣高等法院被告全國前案紀錄表在卷可徵。其於有期徒刑執行完畢後五年內再犯
    有期徒刑以上刑之二罪，均為累犯，皆應各遞加重其刑。爰審酌被告之品行、智
    識程度，海洛因與安非他命均係戕害身心、害人害己及被告前因施用毒品為法院
    判刑及送觀察、勒戒與戒治，猶不思戒解革除惡習，仍再次施用海洛因與安非他
    命以及被告犯罪後之態度等一切情狀，各量處如主文所示之刑，並依法定其應執
    行之刑，以示懲儆。至扣案之海洛因共淨重一‧一三公克及安非他命淨重０‧二
    公克，應依毒品危害防制條例第十八條第一項前段之規定諭知沒收銷燬之，而注
    射針筒二支，係屬被告所有且供施用海洛因之用，業經被告供明在卷，亦應依法
    宣告沒收。又扣案之海洛因經送往法務部調查局檢驗取樣用罄部分，因已用罄滅
    失，自無庸再為沒收銷燬之諭，附此說明。
據上論斷，應依刑事訴訟法第二百九十九條第一項前段，毒品危害防制條例第十條第
第一項、二項、第十八條第一項前段，刑法第十一條前段、第五十六條、第四十七條
、第三十八條第一項第二款、第五十一條第五款、第九款，判決如主文。
本案經檢察官王正皓到庭執行職務
中    華    民    國    九   十   二    年    七    月   二  十  五     日
    台灣板橋地方法院刑事第二庭
                                法  官  潘  長  生
右正本證明與原本無異。
如不服本判決，應於判決送達後十日內向本院提出上訴狀 (應附繕本) ，上訴於臺灣
高等法院。
                                書記官  陳  蒼  仁
中    華    民    國    九   十   二    年    七    月   二  十  五     日
附錄本案論罪科刑法條
毒品危害防制條例第十條：
施用第一級毒品者，處六月以上五年以下有期徒刑。
施用第二級毒品者，處三年以下有期徒刑。


司法院資訊處製作；財團法人民間司法改革基金會備份。
